【裁判字號】    96,上更(一),298
【裁判日期】    970724
【裁判案由】    違反毒品危害防制條例等
【裁判全文】
臺灣高等法院高雄分院刑事判決     96年度上更(一)字第298號
上  訴  人
即  被  告  甲○○
            乙○○
共      同
選任辯護人  許哲嘉律師
上列上訴人等因違反毒品危害防制條例等案件，不服臺灣高雄地
方法院95年度重訴字第62號中華民國95年11月15日第一審判決（
起訴案號：臺灣高雄地方法院檢察署95年度偵字第7108號、第73
43號、第7519號），提起上訴，經判決後，由最高法院發回更審
，本院判決如下：
    主  文
原判決關於甲○○、乙○○部分，均撤銷。
甲○○、乙○○共同連續販賣第二級毒品，甲○○處有期徒刑拾
年，褫奪公權柒年；乙○○處有期徒刑柒年肆月，褫奪公權伍年
。扣案如附表一編號1 所示之毒品及空包裝袋，均沒收銷燬之；
如附表一編號2 至5 所示之物品，均沒收。未扣案如附表二所示
之與陳春男共同販毒所得共新台幣佰伍拾萬元均連帶沒收之，
如全部或一部不能沒收時，以其財產連帶抵償之。
    事  實
一、甲○○前於民國85年間因違反槍砲彈藥刀械管制條例案件，
    經臺灣屏東地方法院以85年度易字第2661號判處有期徒刑1
    年6 月，緩刑4 年，並經本院上訴駁回確定，緩刑期滿未被
    撤銷（不構成累犯）。詎仍不知悔悟，陳春仁（已死亡，另
    經本院另行判決不受理確定在案）復夥同其親弟陳春男（由
    檢察官另案偵辦）、甲○○及其配偶乙○○，共同意圖營利
    ，基於意圖販賣第二級毒品甲基安非他命之概括犯意，而為
    下列販賣第二級毒品之行為：(一)先於民國93年6 月25日至同
    年月29日，由甲○○以門號0000000000號手機，與真實年籍
    、姓名不詳綽號「小虎」之成年男子（由檢察官另案偵辦）
    所持有0000000000號手機聯絡，確定該「小虎」欲購買第二
    級毒品甲基安非他命之數量、價格（即每公斤新臺幣《下同
    》54萬元），旋於同年6 月29日下午4 時前某時，先由甲○
    ○攜同該「小虎」前往屏東縣崁頂鄉力社國民小學附近，由
    陳春男販賣第二級毒品甲基安非他命2 公斤與「小虎」，該
    「小虎」再於同日下午4 時許，在同縣潮州鎮某撞球場將上
    開毒品轉賣交付予施錦崑（販賣第二級毒品部分，業經原審
    法院以93年度重訴字第84號判處有期徒刑9 年，並經本院、
    最高法院判決上訴駁回，於94年9 月15日判決確定）。(二)再
    (1)於93年12月2 日，由甲○○以門號0000000000號手機與張
    明智（販賣第二級毒品部分，由原審法院以94年度重訴字第
    97號判處有期徒刑12年，並經本院判決上訴駁回，尚未確定
    ，現另案執行中）所持用門號0000000000號手機聯繫，確認
    張明智欲購買第二級毒品甲基安非他命數量、價格（每公斤
    48萬元），旋由張明智至陳春仁位於屏東縣崁頂鄉○○路（
    起訴書誤植為竹田路，應予更正）13號住處，向陳春仁以上
    開價格，購買第二級毒品甲基安非他命3 公斤，嗣由張明智
    將購買毒品之款項分批匯入乙○○華南商業銀行股份有限公
    司潮州分行（下稱華南潮州分行）帳號000000000000帳戶內
    ，再由甲○○轉交陳春仁、陳春男；(2)又於94年5 月18日中
    午，張明智於前1 日（17日）聯絡甲○○，甲○○請示陳春
    男同意後，並於當日下午屏東縣崁頂鄉○○路某處產業道路
    上，以每公斤49萬元之價格，推由陳春仁出面販賣第二級毒
    品甲基安非他命2 公斤，張明智給付現金共98萬元予陳春仁
    ，並取得該批毒品後，嗣於同日15時15分許欲搭火車北上之
    際，在高雄火車站（起訴書誤植為高雄市鐵路車站，應予更
    正）內為警當場查獲，並扣得張明智持有上開毒品甲基安非
    命約2 公斤（驗後總淨重1,996.11公克）。(三)陳春男、陳春
    仁、甲○○等人為籌獲毒品來源，復於95年2 月間，共同意
    圖販賣毒品，推由陳春男先前往大陸地區販入第二級毒品甲
    基安非他命4 包、第四級毒品先驅原料麻黃（Ephedrine ，
    下同）22包，並與我國籍成年男子蔡宏國、大陸籍成年男子
    「曾定偉」（均由檢察官另案偵辦）基於共同運輸該第二級
    毒品甲基安非他命、第四級毒品先驅原料麻黃之犯意聯絡，
    及與不知內藏有上開毒品之廖福、陳聯來（以上2 人違反懲
    治走私條例罪，已判刑確定）、洪竹山、我國籍成年男子「
    阿平」（均由檢察官另行偵辦）併基於共同私運管制進口物
    品之犯意聯絡，先由陳春男、「曾定偉」在大陸地區福建省
    銅山港將該毒品混入較低價之下什魚中，再分裝成500 包（
    總重9,610 公斤），在臺灣方面，則由甲○○、陳春仁以門
    號0000000000、0000000000號手機與陳春男聯繫運送、私運
    上開毒品籌備、時間等事，另由蔡宏國聯絡廖福手機門號00
    00000000號，囑其先向不知情之郭清德承租冷凍櫃，再推由
    陳春仁以上開門號0000000000與廖福持用門號0000000000手
    機聯繫，討論該批「魚貨」私運及搬運、先交付3 萬元以支
    付運費、冷凍櫃租金及搬運工資之事，嗣由陳春男指示蔡宏
    國、「曾定偉」在大陸福建省銅山港，以補貼柴油8,400 公
    升之代價，聯絡洪竹山指示其所有臺灣籍漁船「正鴻穩」號
    （登記為許小萍名義）之船長陳聯來，於95年2 月28日裝載
    於該「正鴻穩」號漁船，自福建省銅山港啟航，於同年3 月
    2 日凌晨1 時許運抵高雄市小港漁港，及「曾定偉」亦將該
    批「魚貨」受貨人為廖福名義、聯絡電話資料傳真給洪竹山
    ，旋由廖福僱請不知情之郭建明駕駛車牌號碼IY-041號大貨
    車，載運該批「魚貨」前往屏東縣新園鄉○○村○○路424-
    2 號長泰冷凍行，嗣於95年3 月2 日8 時許，該大貨車到達
    該冷凍行，廖福與其僱請不知情之葉永裕自該車上搬運上開
    「魚貨」之際，為警當場自該批「魚貨」中查獲上開毒品，
    並扣得附表一所示之第二級毒品甲基安非他命4 包（驗前總
    毛重2,018.0 公克）、第四級毒品先驅原料麻黃22包（驗前
    總毛重428.79公克），進而查獲陳春仁、甲○○及乙○○，
    並扣得其他附表一所示之物品。
二、案經高雄市政府警察局刑警大隊報請臺灣高雄地方法院檢察
    署檢察官偵查起訴。
    理  由
甲、程序方面：
一、按「被告以外之人於審判外之言詞或書面陳述，除法律有規
    定者外，不得作為證據。」，刑事訴訟法第159 條第1 項固
    定有明文。惟「被告以外之人於偵查中向檢察官所為陳述，
    除顯有不可信之情況者外，得為證據」，刑事訴訟法第159
    條之1 第2 項定有明文。本件證人溫婷媛、張明智、陳德仁
    、洪竹山於檢察官偵查中所為之陳述，既均經依法具結，且
    無顯不可信之情況，依上開規定，自有證據能力，均得為證
    據。
二、次按「被告以外之人於檢察事務官、司法警察官或司法警察
    調查中所為之陳述，與審判中不符時，其先前之陳述具有較
    可信之特別情況，且為證明犯罪事實存否所必要者，得為證
    據。」，刑事訴訟法第159 條之2 亦有明定。
（一）本件被告甲○○、乙○○均不爭執證人郭清德、陳文煙、
      溫婷媛於警詢陳述之證據能力；及甲○○、乙○○及其等
      辯護人就證人張明智之警詢陳述，均否認其證據能力。惟
      本院審酌上開證人於警詢陳述作成時之狀況，並無受到訊
      問人刑求或恐嚇之情事，亦無其他不當取供情形，即無「
      顯有不可信之情況」，認以作為本案證據加以審酌為適當
      ，而具有證據能力。
（二）再證人張明智雖於原審審理中證稱：當初市刑大借提時叫
      伊要指證甲○○，這樣可以減刑，否則警員說要抓伊通緝
      犯的父親，伊警詢及檢察官偵訊中所說不實在等語。惟證
      人張明智就匯款給被告乙○○帳戶之款項，究係借款、賭
      債、其中也有賭債、借款等語，於本院前審前後供述矛盾
      ，且張明智於本院前審復證稱：警詢時市刑大警員沒有對
      伊施強暴、脅迫，他們只是口氣不好，且是錄音機停下來
      時跟伊講的，沒有錄音到等語，是無法證明其警詢有受警
      員不正當取供之情形（被告及其辯護人未聲請詰問警詢之
      警員）。況，張明智自承其父既為通緝犯，若然，則依法
      任何檢察官、司法警察官及利害關係人均得拘提或逕行逮
      捕通緝犯，自不限於當時實施警詢之高市刑大員警始得為
      之，是以當不足影響張明智警詢證述之任意性。又本院認
      為其警詢證述對於本案具有較高關聯性，且有通聯譯文可
      資比對參酌，具有較為可信之特別狀況，而為證明本案犯
      罪事實存否所必要，依同法第159 條之2 規定，自得為本
      案審酌之證據。
（三）又被告甲○○、乙○○及其辯護人雖就門號0000000000、
      0000000000、0000000000號之通聯譯文表、施錦崑販賣毒
      品案件偵查報告卷內監聽譯文表，均否認其證據能力等語
      ，惟上開通聯監聽譯文，均有通訊監察書在卷可稽，且係
      本件承辦員警受檢察官指揮執行上開門號之通信監察監聽
      作業所制作，且經職務上逐級核章，符合通訊保障及監察
      法第5 條第1 項之法定程序。自作成之外部形式上觀察，
      並無不法情形，而上開被告及其辯護人亦無釋明該譯文與
      監聽錄音母帶內容有何不符之處。又上開監聽譯文經警詢
      提示證人張明智表示意見，其坦承確有上開通聯對話內容
      （詳下述），有各次警詢筆錄足堪佐證，是上開通聯譯文
      顯具有較為可信之特別狀況，而為證明本案犯罪事實存否
      所必要，依上述規定，亦認具有證據能力。
三、再「當事人、代理人或辯護人於法院調查證據時，知有第15
    9 條第1 項不得為證據之情形，而未於言詞辯論終結前聲明
    異議者，視為有前項之同意」，刑事訴訟法第159 條之5第2
    項定有明文。本件檢察官、被告及其辯護人就卷內同案被告
    廖福、陳春仁、甲○○及郭清德之自願性搜索同意書、屏東
    縣東港區漁會函、高雄市立凱旋醫院濫用藥物尿液檢驗報告
    、高雄市政府警察局刑警大隊通知書、通信監察報告、扣押
    筆錄、扣押物品目錄表、扣押物品收據、查獲品證物初步試
    劑採驗報告書、保管書、地磅紀錄單、長泰冷凍行倉庫出租
    單、東港魚市場地磅紀錄單、清單及供應人廖福明細表、華
    南銀行匯款回條聯、賣匯水單、交易憑證（陳春仁）、華南
    潮州分行函及存款往來明細表（乙○○）、警政署刑事警察
    局鑑定書、「正鴻穩」號漁船進出港檢查表、船舶國籍證書
    、噸位證書、漁業執照、陳聯來船長職業證書、亞太行動寬
    頻查詢結果回覆、門號0000000000（張明智持用）、000000
    0000及0000000000（均甲○○、乙○○持用）、0000000000
    （甲○○持用）、0000000000及0000000000（均陳春仁持用
    ）、0000000000（廖福持用）通聯監聽譯文各1 件、「正鴻
    穩」號漁船照片8 紙等證據，知有不得作為證據之情形，而
    未於言詞辯論終結前聲明異議。本院斟酌上開證據於警詢及
    偵查程序過程中，並無受不當外力之影響，且亦無使用不當
    方法取得之情形，本院認以作為本案之證據為適當，依前揭
    規定，堪認具有證據能力。
乙、實體方面：
壹、被告甲○○販賣、運輸、私運第二、四級毒品、管制進口物
    品及乙○○販賣第二級毒品部分：
一、訊據上訴人即被告甲○○及乙○○均矢口否認有販賣、運輸
    、私運上開第二級、第四級毒品及管制物品等犯行，被告甲
    ○○則辯稱：我沒有參與運輸、販賣毒品云云；被告乙○○
    則辯稱：我只是帳戶借給配偶甲○○使用，沒有販賣毒品云
    云。
二、經查：
（一）就上開事實(一)，係警方因偵辦屏東地區綽號「永仔（勇仔
      ）」男子涉嫌販賣槍枝、第二級毒品案件時，於實施監聽
      該「永仔（勇仔）」電話時，發現販賣該毒品之「小虎」
      先向「永仔（勇仔）」購買後，再轉賣與施錦崑，才於「
      小虎」與施錦崑約定交易地點（即屏東縣潮州鎮某撞球場
      ），查獲施錦崑意圖販賣而販入上開毒品之事實，業據施
      錦崑於原審法院93年度重訴字第84號毒品案件（下稱施錦
      崑前案）供述明確，且據證人施錦崑於本院96年3 月19日
      結證稱：「王振展偵查員所提出之照片2 張，照片上前面
      之人是我，照片後面之人綽號叫『小虎』，本名我不知道
      ，該照片的背景好像是屏東縣潮州鎮的百利撞球場，但我
      不能確定。」、「（警方有錄到你和『小虎』之通話，『
      小虎』說可以拿到毒品，但是要到百利撞球場去談，是否
      有此事？）是的。據我所知，『小虎』只是從事毒品仲介
      買賣而已，我不知他的毒品來源，當天晚上『小虎』沒有
      向我提及說要去向綽號『永仔』或是『勇仔』的人拿毒品
      。」、「（當天「小虎』是否要你在百利等他一下拿毒品
      ？）是的，我在那裡大約等了半小時，他沒有跟我說要去
      哪裡向誰拿毒品。」、「當天我開車北返時，在南二高田
      寮收費站被查獲時，有被查獲毒品，我向警方說向「小虎
      」買的，沒有提到其他人。」、「當時向小虎買安非他命
      ，花三十幾萬元。我之前向小虎買過毒品1 次，他的真實
      姓名我真的不知道，毒品的來源我也不知道。」等語（見
      本院上訴審卷第88頁至第91頁），並有證人即高市刑大員
      警洪意明、陳智雄於施錦崑前案具結證述足堪佐證。且查
      ：
    (一)本件被告甲○○自承其綽號為「勇仔」，與施錦崑前案判
      決所認定之「永仔」華語音相同、臺語音甚近似，且均使
      用門號0000000000手機，與陳春仁持用門號0000000000手
      機聯繫，並為警方實施監聽錄音明確；從而，被告甲○○
      係先攜同該「小虎」到現場，由陳春男交付毒品予「小虎
      」，並收得款項，是陳春男、陳春仁、被告甲○○、乙○
      ○等人均有共同販賣上開毒品予「小虎」之犯行明確。
    (二)被告甲○○、乙○○、陳春仁及陳春男係於上開事實(一)所
      示之時、地，先與「小虎」完成販賣上開毒品交易後，「
      小虎」轉至屏東縣潮州鎮某撞球場，將上開毒品約2 公斤
      販賣與施錦崑，施錦崑旋於同日19時許為警查獲，經檢察
      官起訴後，原審法院前案認其販賣第二級毒品罪證明確，
      業以93年度重訴字第84號判處施錦崑有期徒刑9 年，並宣
      告扣案毒品（共4 包，驗前淨重1,996.1 公克）均沒收銷
      燬之，施錦崑上訴後，先後經本院以94年度上訴字第96號
      、最高法院以94年度台上字第5122號判決上訴駁回，而於
      94年9月15日確定在案，有上開判決正本3 件附卷可佐。
    (三)至起訴書所列被告甲○○、乙○○、陳春仁等3 人、陳春
      男以每公斤54萬元之單價賣出予「小虎」，與施錦崑前案
      判決係認定「小虎」以每公斤35萬元轉賣與施錦崑，單價
      雖稍有不同，惟被告甲○○等人與「小虎」間、「小虎」
      與施錦崑間販賣時間雖屬接近，惟各自交易地點有所不同
      、陳春仁等人出賣之實際數量、純度並未特定，容係「小
      虎」自被告甲○○等人販入後，意圖營利摻雜降低純度，
      復行賣出予施錦崑所致，自不得以2 次單價不同而否定被
      告甲○○等人販賣上開毒品之罪責，應予敘明。
（二）就上開事實(二)，業經證人張明智於警詢、檢察官偵訊及原
      審審理中具結證述指認明確，再被告乙○○於警詢亦坦承
      ：有匯款予華源昌有限公司000000000000000 號帳戶、金
      額150 萬元，林雪紅0000000000000 號帳戶、金額130 萬
      元等2 筆，均由其配偶甲○○囑咐匯款等語，且有匯款單
      據2 紙附卷足憑（參偵字第7108號卷第38頁、第39頁）。
      又被告乙○○匯款完畢後於94年11月28日11時32分許，撥
      打大陸地區門號0000000000000000號回覆陳春男等情，核
      與被告甲○○於警詢供述相符在卷足憑（參偵字第7108號
      卷第214 頁）。此外，並有被告甲○○於警詢、檢察官偵
      訊之供述、其所持用門號0000000000號與張明智持用門號
      0000000000號通聯監聽譯文附卷足堪佐證。被告甲○○、
      乙○○雖以上揭情詞置辯：惟查：
    (一)就上開事實(二)(1)，被告甲○○、證人張明智分別以上開門
      號0000000000、0000000000號手機互相聯繫，確認張明智
      欲購買第二級毒品甲基安非他命數量3 公斤、每公斤之金
      額48萬元，並由陳春仁於上開時地，以前開價格販賣上開
      毒品與張明智之事實，有證人張明智於警詢時證稱：「我
      要下來購買毒品之前，我會先打電話給甲○○說明要購買
      安非他命之數量與價格，然後才由臺北下來找陳春仁購買
      安非他命。」、「（你於93《筆誤為94》年11月30日21時
      47分撥打甲○○所持用之0000000000手機說『下面那些工
      作還未處理完』是指何意？甲○○告訴你『還未呢』，是
      否指安非他命還未做好？）是指還沒有安非他命，是」（
      均臺語發音，下同）、「（甲○○告訴你說『你弄多件一
      點，價格一定可以喬，乎你說3 件5 件，我都可以喬，看
      要48或多少？』，是否指甲○○叫你一次買3 至5 公斤安
      非他命，價格可以降到48萬以下？）應該是。」、「（為
      何你於93《筆誤為94》年12月1 日16時25分撥打甲○○所
      持用之0000000000號手機稱：『3 件共在一起，下去喬48
      』，是否指3 公斤安非他命，你叫甲○○去跟陳春仁說1
      公斤48萬元？）是。」、「（同上通電話甲○○稱：『我
      明天拖3 件出來，我便3 件都要現，乎大也，48×3 』，
      是否指你要拿現金下來？你稱『144 』，為何此次交易情
      形都是你在聯絡？）意思是要現金交易，我是替瘦兄問的
      。」、「（甲○○於93《筆誤為94》年12月2 日18時31分
      許持用0000000000號手機打給你所持用之0000000000號手
      機，你當時手機基地臺位置在高雄縣鳥松鄉○○路29號12
      樓，顯示你當日有下來做此次交易，你如何解釋？）我在
      電話中與甲○○說好要買毒品的事，我93年12月2 日直接
      去找陳春男、陳春仁確認有毒品再購買。」，「（你93年
      12月2 日去找陳春男、陳春仁購買安非他命之價格為何？
      如何將購買安非他命的錢交給陳春仁或陳春男？）我當時
      1 公斤以48萬元向他們購買，我直接將錢交給他們。」等
      語明確，並經證人張明智於檢察官偵訊中具結證稱：「我
      打給甲○○說陳春仁在不在，我說我要買毒品，他說有，
      我就下來找他。」、「買毒品的錢給他現金。」、「（購
      買毒品都是向甲○○及陳春仁買的？）是。」等語（參偵
      字第7108號卷第81頁、第82頁），經核相符，顯見被告甲
      ○○、乙○○、陳春仁與陳春男均有共同販賣上開毒品予
      張明智，確為實情。再證人張明智警詢亦證述：「（乙○
      ○93年12月6 日14時1 分持0000000000號手機，撥打你持
      用之0000000000號手機稱：『等一下要會帳，伊是拿下來
      給你，有沒啦』，你說『有啦，有拿下來給我，我現88萬
      在你戶頭內了』，該通電話是否乙○○要向你催討購買安
      非他命的錢？要將購買安非他命的錢拿去給公司即陳春男
      、陳春仁？）是，我此次購買安非他命的錢，直接匯到乙
      ○○帳戶內，是要給甲○○拿給陳春仁的。」等語明確在
      卷可稽（參警卷張明智95年3 月29日、30日筆錄），核與
      其偵查中結證稱：「警詢時稱93年12月6 日你有88萬在乙
      ○○的戶頭，該88萬元直接匯到乙○○的戶頭，是要給甲
      ○○拿給陳春仁購買毒品的錢，提示筆錄，有何意見？）
      是，乙○○叫我趕快匯到戶頭內」等語亦屬相符，並有乙
      ○○華南潮州分行上開帳戶同日「丙○○」名義匯入88萬
      元之交易往來明細足憑（參偵字第7108號卷第127 頁），
      被告甲○○、乙○○雖於本院前審96年6 月4 日審理時供
      稱：不知丙○○為何人，亦不認識該人，不知為何丙○○
      匯款到我們之帳戶，可能他人託他匯的等語（見本院上訴
      審卷(二)第279 頁、第280 頁），而證人張明智於本院96年
      3 月19日審理時結證稱：「（乙○○有打過電話給你，是
      向你要你欠甲○○的賭債？）不算是要賭債，是來向我要
      我因為賭輸向甲○○借的錢。」、「（匯到乙○○戶頭的
      款項是做何用途？）和我在地院作證所說的一樣。」、「
      （就所提出乙○○之華南銀行存摺，除了其上所載之款項
      外，有無其他的匯款？）沒有，這些都是為了要還我向甲
      ○○的借款。」、「（是否記得總共跟甲○○借了多少錢
      ？）一百多萬元，詳細數目忘記了。目前還欠2 、30萬元
      。」、「（匯到乙○○戶頭的還款是否有5 次？）那是以
      我的名義有5 次，我還有用我的女友沈宜靜的名義轉帳給
      乙○○，蔡輝文名義的也是我匯的款，詳細的次數我忘記
      了。」等語（見本院上訴審卷(二)第85頁至第86頁），然依
      據偵字第7108號卷所附被告乙○○之華南銀行潮州分行91
      年6 月17日至95年3 月26日之交易往來明細所載（見該卷
      第119 頁至第130 頁），以張明智名義匯入之次數有5 次
      ，以蔡輝文名義匯入僅有1 次，金額為15萬元，但以丙○
      ○名義匯入之次數卻高達21次，金額分別有88萬元、51萬
      元、53萬元、26萬元、21萬元、20萬元、15萬元不等，然
      卻無以沈宜靜之名義匯入之記錄，既然有人以「丙○○」
      之名義一再匯入大筆金額入其等帳戶，被告甲○○、乙○
      ○對於到底何人為實際匯款人，豈有不知之理？可見其2
      人所述，不足採，而證人張明智於本院所為之上開證詞，
      亦與實情有所不合甚明；此外，並有甲○○、乙○○、張
      明智上開門號手機通聯譯文附卷足憑（參門號通聯卷第9-
      5 頁），足見被告乙○○確有參與陳春仁等人販賣上開毒
      品之行為，且提供其帳戶供張明智匯款之用，並以電話向
      張明智催付毒品價款屬實。
    (二)就上開事實(二)(2)，證人張明智於警詢時證述：「我有拜託
      甲○○開車帶我去找陳春仁，詢問毒品的事。」、「我沒
      有陳春仁的電話，都是先打給甲○○。」、「（你向陳春
      仁購買何種毒品？）安非他命。」、「我到屏東潮州去陳
      春仁家後，然後以1 公斤49萬元價格向陳春仁購買，我將
      錢直接交給陳春仁，陳春仁將安非他命給我。」、「我94
      年5 月17日坐飛機下來，18日去找甲○○，向陳春仁購買
      安非他命2 公斤。」等語（參警卷張明智95年3 月29日、
      30日筆錄），以及「我南下屏東找陳春仁說要購買安非他
      命，他說1 粒（即1 公斤）49萬元，我就向他買2 粒，價
      錢是98萬元；經警方提供陳春仁刑事照片指認，就是向陳
      春仁購買安非他命之人。」等語明確（參警卷第74頁），
      互核相符屬實。又證人張明智復於現場即同日13時44分持
      門號0000000000號手機，撥打持用門號0000000000手機之
      男子稱：「一樣啦，2 啦（即2 公斤）」，該男子稱「啊
      乎」（表示肯定之意）等語，顯見本次被告甲○○等人確
      有販賣上開毒品2 公斤予張明智，張明智並回報該男子交
      易完成，有上開手機門號監聽譯文在卷足佐（參門號通聯
      卷第16頁、偵字第7108號卷第108 頁）。是被告甲○○負
      責對外聯絡販賣毒品、陳春仁則負責實際交付毒品並收價
      款。又自陳春男於本次販賣毒品予張明智前之94年5 月13
      日21時11分，持用門號0000000000手機，撥打被告甲○○
      持用門號0000000000手機稱：「你不能說是我答應的，一
      定要給他呢啦，沒有看到錢的，不可以交貨，沒看到錢，
      我是說一定要經過你。」等語明確，有上開門號監聽譯文
      在卷足稽，是陳春男顯係立於幕後，指揮被告甲○○、陳
      春仁及乙○○出面接洽交易、交付毒品、收取價款、匯款
      無疑。
    (三)另證人張明智雖於原審審理時結證稱：伊上述向陳春仁所
      購買上開毒品係供己施用，並非要轉賣他人，且經被告甲
      ○○於張明智販賣毒品案件審理時作證屬實等語，惟此節
      業於張明智販賣毒品案件本院審理時所不採信，有其前案
      判決理由論述基詳。再張明智於其販賣毒品案查獲時採尿
      經警送驗結果，亦無任何毒品陽性反應，亦經張明智於本
      件警詢時供承在案（參警卷第74頁），是其所謂供己施用
      之說，即不實在。又張明智於原審就其匯款給被告乙○○
      帳戶之款項，究係借款、賭債、價款？前後供述矛盾，固
      難採信，此容其為脫免所犯販賣毒品罪責飾卸之詞。是以
      張明智於原審審理中證述；先去潮州找甲○○，再向陳春
      男購買上開毒品2 公斤、毒品價款共交付98萬元等語，核
      與其上開警詢、偵訊所述相符，堪以採信。至其所述：未
      向陳春仁購買毒品、有向甲○○借款、匯給乙○○之款項
      其中有借款、有賭債云云，則與上開積極事證有悖，而無
      可採，從而，其上開證詞對被告甲○○等3 人無法為有利
      之認定。
    (四)證人張明智於本院96年3 月19日審理時結證稱：「我沒有
      向甲○○夫妻買過毒品，我向陳春仁買1 次就被警察抓到
      了。因為我住在臺北，而且我沒有陳春仁的電話，我沒有
      辦法和陳春仁聯絡，所以如果我要下來的話，我會打電話
      給甲○○問陳春仁是否有在，他如果跟我說陳春仁在的話
      ，我才會下來南部，但我沒有告訴甲○○是要來買毒品的
      ，據我所知，甲○○夫妻沒有從事毒品買賣或是仲介。」
      、「（乙○○有打過電話給你，是向你要你欠甲○○的賭
      債？）不算是要賭債，是來向我要我因為賭輸向甲○○借
      的錢。」、「（匯到乙○○戶頭的款項是做何用途？）和
      我在地院作證所說的一樣。但是作警訊筆錄的時候，我這
      樣說，但是警察不認同，所以錄音才會暫停，而且因為我
      父親現在也在通緝，他們有說如果我不配合指證他們的話
      ，他們就要抓我爸爸，所以我在警訊中所說的款項也沒有
      辦法符合，所以我在送檢察官複訊的時候就有跟檢察官說
      作警訊筆錄的情形。」、「（你要甲○○匯錢給你的次數
      為何？）93年的事情，我不記得了。他有時匯到賭場的戶
      頭裡面。」等語（見本院上訴審卷(二)第83頁至第86頁），
      與其在警詢時所述相矛盾，顯係迴護被告甲○○、乙○○
      等人之詞，不足採信，不得作為有利於被告等之認定。
    (五)至被告甲○○、乙○○之辯護人請求調閱陳春男於94年在
      永豐金控證券公司潮州分公司之股票買賣交割記錄，證明
      其等匯款至陳春男在大陸之帳戶，是僅代陳春男處理該股
      票買賣款項云云。然經本院向該公司調閱結果，陳春男於
      94年1 月1 日至94年6 月17日累計，賣出扣除買進之金額
      為812,085 元，且94年6 月17日賣出聯電股票得款亦僅有
      947,788 元，有該公司96年2 月26日永豐金證券潮州分公
      司（96）字第00032 號函及所附之客戶買賣對帳單各1 份
      於本院上訴審卷(二)第62頁、第63頁足憑，可見被告乙○○
      所匯給陳春男150 萬元、130 萬元等2 筆款項，均與陳春
      男之證券款無關甚明。況且該2 筆款項係在94年11月28日
      所匯，而陳春男之股票最後一筆交易是在94年6 月17日，
      股票賣出後3 日即可取得款項，果真是被告甲○○夫婦為
      陳春男處理股款，為何會延至94年11月28日才匯款？實與
      常理有違，故上開資料不足作為有利於被告甲○○、乙○
      ○之證據。
（三）就上開事實(三)，業經證人即貨車司機郭建明、承租介紹人
      郭德興、冷凍行負責人郭清德、貨運行負責人陳文煙、穩
      成漁業公司職員溫婷媛於警詢、溫婷媛、穩成漁業公司實
      際負責人洪竹山於檢察官偵訊、及溫婷媛於原審審理中具
      結證述指證明確，並有「正鴻穩」號許小萍機動漁船進出
      港檢查表、船舶國籍證書、噸位證書、漁業執照、漁船照
      片8 紙、陳聯來船長職業證書、各被告及陳春男所持用門
      號0000000000（甲○○、乙○○持用）、0000000000、00
      00000000、0000000000（均甲○○持用）、0000000000（
      陳春仁持用）、0000000000（廖福持用）等通信監聽譯文
      、通聯紀錄附卷足堪佐證。再扣案之白色晶體4 包（A1至
      A4，驗前毛重合計2,018.0 公克，空包裝袋總重約22.8公
      克），經移送機關送請內政部警政署刑事警察局隨機抽取
      A1鑑定結果，確含第二級毒品甲基安非他命成分無訛（驗
      前淨重498.88公克，純度97.4% ，鑑驗耗費0.39公克，驗
      後淨重498.49公克）；另白色細微結晶22包（B1至B22 ，
      每包毛重約20公克，驗前總毛重428.79公克，空包裝袋總
      重約26.4公克），外觀型態相似，隨機抽取B12 （驗前淨
      重7.58公克，鑑驗耗費0.30公克，驗後淨重7.28公克）鑑
      定結果，確含第四級毒品先驅原料麻黃成分（Ephedrine
      ），亦有該局95年4 月6 日刑鑑字第0950035126號鑑定通
      知書1 紙足憑（參原審(一)卷第98頁），而上開扣按毒品係
      夾藏於「魚貨」整批自大陸銅山港裝載入船艙，整批運送
      、搬運至長泰冷凍行現場併遭查獲，其內容當係同一成分
      無疑，足認被告甲○○與同案被告陳春仁、廖福、陳聯來
      等人所私運入境之管制物品，確為第二級、第四級毒品無
      訛。又被告甲○○雖以上揭情詞置辯。惟查：
    (一)被告甲○○曾於本件運輸、私運毒品入境前之94年9 月27
      日20時13分許，持用門號0000000000手機，撥打陳春男於
      大陸地區門號0000000000000000號稱：「後天會先拿2 公
      斤下來，讓我看是不是。」，而陳春男則稱「我叫他拿2K
      G （即公斤）下來，我會交代人，叫我哥啦，拿去給人家
      看。」等語，有上開門號手機之監聽譯文在卷足佐，而甲
      ○○警詢自承：「我哥啦」是指被告陳春仁、「大耶」是
      指陳春男，顯然被告甲○○、陳春仁、陳春男於上開事實
      (二)之後，再積極尋找製造第二級毒品安非他命類及其先驅
      原料。再陳春仁坦承門號0000000000、0000000000為其所
      持用，而於95年2 月17日20時16分許，多次以門號000000
      0000，撥打陳春男持用大陸地區門號0000000000000 通聯
      ，告知陳春男「現在這支門號我在拿」，陳春男告知陳春
      仁：「今晚或明天會有人與你聯絡」、「你那支863 號的
      要打開」、「對啦，留那支給他」等語，有上開門號監聽
      譯文在卷足憑（參偵字第7108號卷第100 頁、第101 頁）
      ，是被告甲○○與陳春仁均有參與聯絡本次上開毒品私運
      回臺之事甚明。
    (二)再依員警通信監察監聽發現95年3 月2 日14時43分許，有
      某男子撥打被告甲○○持用上開門號0000000000號，交代
      甲○○撥電話予陳春男，該男子稱「大耶交代的代誌你知
      道嗎」，甲○○答稱「嘿」（肯定之意），就是指叫甲○
      ○打給陳春男，且甲○○於通話中有留上開廖福所持用之
      0000000000門號，該男子叫甲○○打給該門號姓廖之人，
      叫姓廖的打000000000000號給該男子；甲○○再於同日16
      時46分許，持用其門號0000000000號，撥給大陸門號0000
      00000000000 號之人（陳春男持用大陸門號）等情，業經
      被告甲○○於警詢供承在案（參警卷第19頁）。而被告甲
      ○○於警詢時自承：上開通聯中所言「那工作，臨時有一
      點改變」，是指「走私的工作」、「陳春男跟我比較好，
      認為我會聽他的」、「我只聽陳春男的話」、「（是否陳
      春男叫你幫助他走私毒品回國，並聯絡臺灣的接獲人將走
      私物品接上，等陳春男的電話？）是」、「（是否知道陳
      春男與大陸之人走私何種毒品？）是毒品」、「（你協助
      陳春男走私毒品有何報酬？）陳春男要拿多少給我就拿多
      少」、「（你與陳春仁見面時有無商談陳春男走私毒品回
      國的事？）是，我與陳春仁都聽陳春男的指揮」、「（之
      前陳春男總共叫你與陳春仁匯款多少金額過去大陸給他？
      ）我與陳春仁總共匯款2 次金額約二百多萬元」、「陳春
      仁此次毒品走私是否即是在等姓廖的人，等毒品到要交到
      他的手上？）陳春男應該有交代他（陳春仁），會交代我
      ，也會交代他」、「陳春仁有向我提起要拿3 萬元給別人
      ，有告訴我是陳春男交代的」、「（陳春男此次走私毒品
      回國是由你與陳春仁去接貨？）是」等語明確（參警卷第
      20頁、第21頁），顯見，被告甲○○、陳春仁及在大陸聯
      絡私運毒品之陳春男、其他男子（容為蔡宏國、「曾定偉
      」等人），均有運輸、私運上開毒品及管制物品進口之犯
      意聯絡及行為分擔，且被告甲○○、陳春仁2 人聽從陳春
      男指揮將上開毒品私運回臺，並著手安排接收毒品之事，
      事證已明。
    (三)參酌同案被告陳聯來於原審審理中供承：我聽命於洪竹山
      之指示，前往大陸福建銅山港停留期間，曾與「曾定偉」
      男子接洽運送該批魚貨事宜等情（陳聯來不知夾藏毒品，
      詳下述）；再被告廖福於原審審理亦證稱：係由1 位叫阿
      國（蔡宏國）撥打我上開門號手機，聯絡我與「阿平」男
      子出面承租冷凍櫃、貨車司機及搬運該批魚貨，並由被告
      陳春仁交付我3 萬元支付上開費用等語屬實，核與陳春仁
      、甲○○上開警詢所述相符；是上開廖福手機門號顯為蔡
      宏國告知陳春男，陳春男轉告知陳春仁、甲○○，並轉知
      「曾定偉」，且與洪竹山安排該批夾藏上開毒品之「魚貨
      」私運回臺，是被告甲○○、陳春仁與陳春男、蔡宏國、
      「曾定偉」等人，均有私運管制物品進口之犯意聯絡與行
      為分擔，亦屬明確。從而，被告甲○○辯稱並未參與事實
      (三)之運輸、私運上開毒品、管制物品犯行等語，委無可信
      。
    (四)查販賣第二級毒品之刑責甚重，其法定本刑為無期徒刑或
      7 年以上有期徒刑，若無利可圖，豈有人願冒重刑來販賣
      毒品。被告甲○○、乙○○連續多次販賣予張明智等人，
      其等有營利之意圖，至為明顯。綜上所述，被告等所辯各
      情，無非卸責之詞，不足採信。本件事證明確，被告等之
      犯行，均堪認定。
參、論罪科刑部分：
一、按被告行為後，刑法於94年2 月2 日經總統令修正公布，於
    95年7 月1 日施行，而比較新舊法時應就罪刑有關之共犯、
    未遂犯、想像競合犯、牽連犯、連續犯、結合犯，以及累犯
    加重、自首減輕暨其他法定加減原因（如身分加減）與加減
    例等一切情形，綜其全部罪刑之結果而為比較（最高法院95
    年5 月23日刑事庭第8 次會議決議參照）。經查：
（一）被告行為時毒品危害防制條例第4 條第2 項雖未修正，惟
      併科罰金部分，依附表三所示之刑法第33條第5 款修正前
      規定，上開條項之罰金刑為最低得併科新臺幣3 元，最高
      得併科新臺幣7 百萬元。而依修正後規定，罰金刑最低得
      併科新臺幣1,000 元以上，最高得併科新臺幣7 百萬元，
      比較新舊法之結果，應以行為時之規定較有利於被告。
（二）修正後刑法第56條已刪除連續犯之規定，而本案被告甲○
      ○、乙○○先後多次販賣第二級毒品甲基安非他命犯行，
      分別係基於概括犯意而犯基本構成要件相同之罪名（詳如
      後述），依修正前刑法第56條均構成連續犯，以一罪論，
      但得各加重其刑至二分之一；惟如依新法之規定，因連續
      犯業經刪除，即應按數罪之規定予以分論併罰，數罪併罰
      之結果，顯較諸以一罪論而加重其刑至二分之一之結果不
      利於被告2 人，比較新舊法結果，修正後刑法並無較有利
      於被告甲○○、乙○○之情形。
（三）就刑法第28條共同正犯，修正前係規定「2 人以上共同實
      施犯罪之行為者，皆為正犯」，修正後則規定「2 人以上
      共同實行犯罪之行為者，皆為正犯」，修正後將完全未參
      與犯罪行為之實行之陰謀共同正犯及預備共同正犯刪除。
      本件被告陳春仁、甲○○、乙○○3 人，就上開事實(一)、
      (二)之販賣上開毒品部分，與陳春男間；且陳春仁、甲○○
      2 人就上開事實(三)之販賣、運輸上開毒品部分，與陳春男
      、蔡宏國、「曾定偉」間；以及就上開事實(三)之私運管制
      物品部分，其等與陳聯來、廖福、「阿平」、洪竹山間，
      互有犯意聯絡及行為分擔，且就事實(三)部分，已將上開毒
      品、管制進口物品自大陸地區運輸、私運來臺，顯已著手
      於犯罪行為，均屬實行運輸、私運犯行之正犯，不論依修
      正前、後規定，均構成共同正犯，對上開被告並無較有利
      之情形，應依被告行為時即修正前刑法第28條，論以共同
      正犯。
（四）被告行為後，修正後刑法第55條關於想像競合犯之規定，
      增訂「但不得科以較輕罪名所定最輕本刑以下之刑」之但
      書規定。依上開最高法院刑事庭會議決議，認此係科刑之
      限制，為法理之明文化，非屬法律之變更，不生新舊法比
      較問題。又被告行為後，刑法第55條牽連犯之規定，業於
      94年2 月2 日修正公布刪除，並於95年7 月1 日施行，則
      被告之犯行，因行為後新法業已刪除牽連犯之規定，此刪
      除雖非犯罪構成要件之變更，但顯已影響行為人刑法之法
      律效果，自屬法律有變更，依新法第2 條第1 項規定，比
      較新、舊法結果，仍應適用較有利於被告之行為時法律即
      舊法論以牽連犯（最高法院95年度第8 次刑事庭會議決議
      參照）。
（五）經綜合上述全部罪刑比較結果，被告等行為後之法律均無
      較有利之情形，故本件應依刑法第2 條第1 項前段規定，
      適用被告行為時即95年7 月1 日修正施行前之法律規定論
      處。
（六）刑法第37條關於褫奪公權之規定，亦有修正，然從刑附屬
      於主刑，除法律另有規定外，依主刑所適用之法律。因此
      本件主刑既依修正前之刑法處斷，褫奪公權部分自應適用
      修正前刑法第37條第2 項規定諭知。
二、次按懲治走私條例第2 條第4 項規定：管制物品及其數額，
    由行政院公告之。行政院依上開法律授權，前於92年10月23
    日以院台財字第0920056338號函公告「管制物品項目及其數
    額」，本件扣案之甲基安非他命、麻黃（Ephedrine） ，係
    屬毒品危害防制條例第2 條第2 項第2 款之第二級毒品、第
    四級毒品先驅原料，亦屬上開「管制物品項目及其數額」之
    甲項第4 款所列之管制進出口物品，不限其數額，均不得私
    運進出口。再下什魚屬海關進口稅則第三章所列之物品，且
    一次私運，其總額由海關照緝獲時之完稅價格計算，超過10
    萬元（外幣按當時辦理外匯銀行買進價格折算）或重量超過
    1,000 公斤者，即屬管制進口物品，有「管制物品項目及其
    數額」丙項第5 款之規定可參。本件同案被告陳聯來、廖福
    私運進口之下什魚，數量達9,610 公斤，有該批魚貨地磅紀
    錄單影本在卷可稽（參警卷第120 頁），已逾上開規定重量
    之標準甚明，是上開下什魚貨，當屬懲治走私條例第2 條第
    1 項所定管制進口物品無訛。又被告甲○○與同案被告陳聯
    來、廖福等人係於大陸地區福建省銅山港取得扣案之第二級
    毒品甲基安非他命、第四級毒品麻黃、管制進口物品魚貨私
    運返臺，惟並未經由香港、澳門地區運送進入臺灣地區，是
    依懲治走私條例第12條規定，以自大陸地區私運物品進入臺
    灣地區之準走私論（最高法院93年第3 次刑事庭會議決議參
    照）。
三、核被告甲○○所為，係違反毒品危害防制條例第4 條第2 項
    、第4 項之販賣、運輸第二級毒品、運輸第四級毒品罪、懲
    治走私條例第2 條第1 項之私運管制物品罪；被告乙○○所
    為，係犯毒品危害防制條例第4 條第2 項之販賣第二級毒品
    罪；被告甲○○、乙○○與陳春仁、陳春男間，就就上開事
    實(一)、(二)之販賣第二級毒品犯行，彼此間互有犯意聯絡及行
    為分擔，均應論以修正後刑法第28條之共同正犯；被告甲○
    ○與陳春男、陳春仁、蔡宏國、「曾定偉」間，就上開事實
    (三)之運輸第二級毒品、第四級毒品犯行，且其等與廖福、陳
    聯來、「阿平」、洪竹山間，就私運管制物品進口犯行，均
    有犯意聯絡及行為分擔，均應論以修正前刑法第28條之共同
    正犯。又被告甲○○各以一運輸行為，犯運輸第二級毒品、
    第四級毒品罪及私運管制物品進口罪，為想像競合犯，依修
    正後刑法第55條規定，各應從一重之運輸第二級毒品罪處斷
    。被告甲○○就事實(三)所犯販賣、運輸第二級毒品罪，有方
    法、結果之牽連關係，應依修正前刑法第55條後段規定，從
    一重之販賣第二級毒品罪處斷。復以被告甲○○就上開事實
    (一)、(二)、(三)，乙○○就上開事實(一)、(二)，均多次販賣第二級
    毒品之犯行，時間緊接、手段相同，所犯係同一構成要件之
    罪名，顯係基於概括之犯意反覆為之，應依修正前刑法第56
    條之規定，論以連續犯，並依法加重其刑；惟法定本刑無期
    徒刑部分依法不得加重。至被告甲○○、乙○○就事實(一)、
    (二)販賣上開第二級毒品前持有毒品之低度行為，均為其等販
    賣第二級毒品之高度行為所吸收；而被告甲○○就事實(三)運
    輸、私運上開毒品前持有毒品之低度行為，應為運輸、私運
    毒品之高度行為所吸收，均不另論罪。
肆、原審予以被告等論科，固非無見，惟查：（一）本件並無有
    關無期徒刑減輕其刑之問題，原判決竟於附表三關於「【無
    期徒刑減輕之變更】刑法第62條第2 項（事實上應為刑法第
    65條第2 項，原判決誤載）」部分，為新舊法之比較，尚有
    未恰。（二）本件被告甲○○、乙○○均論以連續犯，其2
    人宣告褫奪公權部分，依從刑附屬於主刑之原則，本件自應
    適用修正前之刑法第37條第2 項規定宣告褫奪公權，原判決
    依修正後刑法第37條第2 項規定宣告褫奪公權，尚有違誤。
    （三）原判決於據上論結欄引用刑事訴訟法第300 條，但於
    理由欄卻未敘明何部分應變更起訴法條，亦有未當。被告甲
    ○○、乙○○上訴意旨，仍執前詞，否認犯罪，固無足取，
    然原審此部分判決，既有上述可議，自應由本院將原審此部
    分判決撤銷改判。審酌被告甲○○、乙○○受本案主犯陳春
    仁、陳春男2 人之利用多次販賣上開第二級毒品，甲○○復
    與被告陳聯來、廖福等人自大陸地區運輸、私運上開第二、
    四級毒品甲基安非他命、麻黃返臺，對社會具有潛在之高度
    危險性。又被告甲○○均參與全部犯行，被告乙○○僅參與
    事實(一)、(二)之犯行，情節亦較被告甲○○為輕等一切情狀，
    分別量處如主文第2 項所示之刑。又被告2 人依其犯罪之性
    質，認為均有褫奪公權之必要，均依修正前刑法第37條第2
    項規定，爰併宣告其等褫奪公權如主文第2 項所示之期間。
    又(一)上開扣案如附表一編號1 所示之第二級毒品甲基安非他
    命4 包（A1至A4，驗前毛重合計2,018.0 公克，純度約為97
    .4）及套入上開毒品之空包裝袋4 個（總重約22.8公克），
    因套入包裝袋內均沾粘極微量之上開毒品殘留而無法析離，
    應整體視為查獲之上開第二級毒品，均依毒品危害防制條例
    第18條第1 項前段規定，不問屬於犯人即被告所有，併諭知
    均沒收銷燬之。至編號2 所示之第四級毒品先驅原料麻黃（
    Ephedrine）22 包（B1至B22 ，驗前總毛重428.79公克）及
    套入上開毒品之空包裝袋22個（總重約26.4公克），既為同
    條例所列管之第四級毒品，自屬違禁物，且空包裝袋內均沾
    粘極微量之上開毒品殘留而無法析離，應整體視為查獲之上
    開第四級毒品，依刑法第38條第1 項第1 款規定，不問屬於
    犯罪行為人即被告所有，併諭知均沒收之。另鑑驗所耗損之
    毒品，既已費失，自無庸宣告沒收、銷燬之。(二)上開事實(一)
    被告陳春仁、甲○○、乙○○販賣予「小虎」、「小虎」轉
    賣與施錦崑而經扣案之第二級毒品甲基安非他命共4 包約2
    公斤（第1 次驗前毛重合計1,996.1 公克），業經本院於施
    錦崑前案以93年度重訴字第84號判決均沒收銷燬之；而上開
    事實(二)(2)被告甲○○、乙○○、陳春仁等3 人販賣予張明智
    而經扣案之同上毒品2 包（驗後毛重合計1,996.11公克），
    亦經本院於張明智販賣毒品案件，以94年度重訴字第97號判
    決均沒收銷燬之；且本案被告經警查獲上開二部分販賣上開
    毒品犯行時，毒品並未扣案，爰均不另為沒收銷燬之諭知。
    (三)扣案如附表一編號3 之手機1 支，係共犯廖福所有，供其
    本件聯絡其他被告私運管制物品犯罪所用之物，業經其供承
    在卷（參警卷第31頁、第35頁、原審(二)卷第197 頁），依刑
    法第38條第1 項第2 款規定，宣告沒收。再編號4 、5 所示
    之手機各2 支，各為被告陳春仁、甲○○及乙○○所持有，
    且分別係供其等聯絡販賣、運輸上開毒品所用之物，業據上
    開被告於警詢及原審審理中供承在卷（參警卷第5 頁、第17
    頁、第20頁、第26頁，原審卷第195 頁），依同條例第19條
    第1 項前段規定，併應宣告均沒收之。(四)未扣案如附表二所
    示之金額合計為350 萬元，為被告甲○○、乙○○於事實(一)
    販賣第二級毒品2 公斤（54×2 ＝108 萬元）、事實(二)(1)販
    賣上開毒品3 公斤（48×3 ＝144 萬元）、(2)販賣上開毒品
    2 公斤（49×2 ＝98萬元）之販毒所得（108 ＋144 ＋98＝
    350 萬元），依毒品危害防制條例第19條第1 項規定，對被
    告甲○○、乙○○、陳春仁及陳春男併應宣告均連帶沒收之
    ，如全部或一部不能沒收時，以其財產連帶抵償之。至上開
    事實(三)所示之毒品，為被告甲○○等人意圖販賣而販入，且
    甫於現場查扣在案，尚無販毒所得，自無宣告沒收或以其財
    產抵償之問題。(五)至未扣案之被告陳聯來自共犯「曾定偉」
    處收受相當於8,400 公升柴油之私運報酬，係其從事私運管
    制物品之報酬，惟其本件並非觸犯毒品危害防制條例第4 條
    第2 、4 項規定之運輸第二級、第四級毒品罪，雖屬其犯罪
    所得之款項，亦無依同條例第19條第1 項規定宣告沒收、以
    其財產抵償之問題。且既無法證明尚屬存在，亦不另依刑法
    第38條第1 項第3 款規定宣告沒收。(六)又扣案之車牌號碼IY
    -041號大貨車，雖係本件載送該批「魚貨」之工具，惟該車
    輛係陳文煙所有、郭建明使用，陳文煙、郭建明本案均未受
    起訴，且不能證明與被告陳春仁等人運輸、私運毒品犯罪有
    關，爰不另為沒收之宣告，附此敘明。
伍、不另為無罪諭知部分：
一、被告甲○○、乙○○共同販賣第二級毒品部分：
（一）本件公訴意旨另以：被告甲○○、乙○○與陳春仁等3 人
      ，夥同陳春男復於93年12月17日、94年2 月4 日，各以每
      公斤48萬、49萬元之價格，推由陳春仁出面分別販賣第二
      級毒品甲基安非他命各3 公斤予張明智，並由張明智將毒
      品價款匯入乙○○上開帳戶內，再由甲○○轉交陳春仁、
      陳春男，因認渠等涉犯毒品危害防制條例第4 條第2 項之
      共同連續販賣第二級毒品罪嫌云云。
（二）惟按犯罪事實，應依證據認定之，無證據不得認定其犯罪
      事實，刑事訴訟法第154 條第2 項定有明文。又事實之認
      定，應憑證據，如未能發現相當證據，或證據不足以證明
      ，自不能以推測或擬制之方法，以為裁判基礎，最高法院
      40年台上字第86號判例參照。
（三）訊據被告甲○○、乙○○均否認有販賣上開毒品行為，被
      告甲○○亦辯稱：沒有販賣毒品，不認識張明智等語；被
      告乙○○則辯稱：我是家庭主婦，不知道什麼是毒品，也
      沒有販賣等語。
（四）經查：本件公訴人認渠等涉犯共同連續販賣上開毒品罪嫌
      ，無非僅以張明智於調查單位警詢時指認被告陳春仁等3
      人於前揭時地有以同事實(一)之方式，販賣上開毒品行為等
      語，資為論據。惟證人張明智雖於警詢供稱：有於上開時
      地、以上述方式、價格每公斤48萬或49萬元，向甲○○、
      陳春仁購買上開毒品等語，然張明智警詢亦供述「購買幾
      公斤，我忘記了」、「我是將現金144 萬元交給甲○○」
      等語（參警卷張明智95年3 月29日筆錄第9 、10頁），顯
      見所謂購毒之數量並不特定，且張明智並未匯款入乙○○
      之華南銀行潮州分行帳戶，而被告甲○○則否認收款之事
      ，且所謂販賣之毒品並無扣案，且乙○○上開華南潮州分
      行帳戶亦無起訴書所列各購毒3 公斤之款項存在。此外，
      又查無足資認定張明智有交付價款之其他證據可佐，是依
      上開判例意旨，本於「罪疑唯輕原則」，公訴人起訴被告
      甲○○、乙○○有此部分販賣第二級毒品之行為，罪證尚
      有不足，容有未恰，惟公訴人亦認此部分與其等上開販賣
      第二級毒品論罪部分，有連續犯之裁判上一罪關係，自不
      另為無罪之諭知。
據上論斷，應依刑事訴訟法第369 條第1 項前段、第364 條、第
299 條第1 項前段，懲治走私條例第2 條第1 項、第12條、第11
條，毒品危害防制條例第4 條第2 項、第4 項、第18條第1 項前
段、第19條第1 項前段，刑法第11條、第2 條第1 項前段，修正
前刑法第28條、刑法第55條、第38條第1 項第1 款、第2 款，修
正前（下同）刑法第56條、第55條後段、第37條第2 項，判決如
主文。
本案經檢察官林慶宗到庭執行職務。
中    華    民    國    97    年    7     月    24    日
                  刑事第九庭    審判長法  官  莊秋桃
                                      法  官  范惠瑩
                                      法  官  謝宏宗
以上正本證明與原本無異。
如不服本判決應於收受本判決後10日內向本院提出上訴書狀，其
未敘述上訴理由者，並得於提起上訴後10日內向本院補提理由書
狀（均須按他造當事人之人數附繕本）「切勿逕送上級法院」。
中    華    民    國    97    年    7     月    25    日
                                      書記官  熊惠津
附錄本件論罪科刑法條：
違反毒品危害防制條例第4條第2項、第4項
製造、運輸、販賣第二級毒品者，處無期徒刑或7 年以上有期徒
刑，得併科新臺幣7 百萬元以下罰金。
製造、運輸、販賣第四級毒品者，處3 年以上10年以下有期徒刑
，得併科新臺幣3 百萬元以下罰金。
懲治走私條例第2條第1項
私運管制物品進口、出口逾公告數額者，處7 年以下有期徒刑，
得併科新臺幣300 萬元以下罰金。
附表一：
┌──┬──────────┬─────┬──────────┐
│編號│應沒收物品名稱      │ 數量     │ 備    註           │
├──┼──────────┼─────┼──────────┤
│ 1  │第二級毒品甲基安非他│4 包      │A1至A4，驗前毛重合計│
│    │命及沾粘有上開毒品之│4 個      │2,018.0 公克，及空包│
│    │空包袋              │          │裝袋總重約22.8公克。│
│    │                    │          │均應沒收銷燬之      │
├──┼──────────┼─────┼──────────┤
│ 2  │第四級毒品麻黃及沾粘│22包      │B1至B22 （每包毛重約│
│    │有上開毒品之空包裝袋│空包裝袋22│20公克，驗前總毛重  │
│    │                    │個        │428.79公克）及空包裝│
│    │                    │          │袋（總重約26.4公克）│
├──┼──────────┼─────┼──────────┤
│ 3  │ 手機               │ 1支      │廖福所有SIEMENS 牌  │
│    │                    │          │CF62型銀色（序號    │
│    │                    │          │000000000000000，   │
│    │                    │          │含門號0000000000 SIM│
│    │                    │          │卡）1 支、          │
├──┼──────────┼─────┼──────────┤
│ 4  │ 手機               │ 2支      │陳春仁所有DBTEL 牌（│
│    │                    │          │序號000000000000000 │
│    │                    │          │）、BENQ牌（含門號  │
│    │                    │          │0000000000號SIM 卡1 │
│    │                    │          │片）共2 支          │
├──┼──────────┼─────┼──────────┤
│ 5  │ 手機               │ 2支      │甲○○、乙○○持有手│
│    │                    │          │機（含門號0000000000│
│    │                    │          │號SIM 卡1 片、含門號│
│    │                    │          │0000000000號SIM 卡1 │
│    │                    │          │片）共2 支          │
└──┴──────────┴─────┴──────────┘
附表二：
┌──┬──────────┬─────┬──────────┐
│編號│應沒收物品名稱      │數量（新台│ 備    註           │
│    │                    │幣，下同）│                    │
├──┼──────────┼─────┼──────────┤
│    │販毒所得            │350 萬元  │事實(一)販賣第二級毒品│
│    │                    │          │甲基安非他命2 公斤（│
│    │                    │          │54×2 ＝108 萬元）；│
│    │                    │          │事實(二)(1)販賣上開毒品│
│    │                    │          │3 公斤（48×3 ＝144 │
│    │                    │          │萬元）；事實(二)(2)販賣│
│    │                    │          │上開毒品2 公斤（49×│
│    │                    │          │2 ＝98萬元）；合計35│
│    │                    │          │0 萬元（被告3 人與陳│
│    │                    │          │春男）應沒收之，如全│
│    │                    │          │部或一部不能沒收，以│
│    │                    │          │其財產連帶抵償之。  │
└──┴──────────┴─────┴──────────┘
                                                      Q


司法院資訊處製作；財團法人民間司法改革基金會備份。
